臺灣板橋地方法院民事裁定　　　　　　　　 92年度整字第1號
聲　請　人　久津實業股份有限公司
法定代理人　甲○○（重整人）
　　　　　　文貴玲（重整人華南商業銀行股份有限公司指派之
上列聲請人因重整事件，聲請認可重整計畫，本院裁定如下：
    主　　　文
久津實業股份有限公司關係人會議於民國九十五年十月二十日可
決之重整計畫應予認可。
    理　　　由
一、本件聲請意旨略以：久津實業股份有限公司（以下簡稱：「
    久津公司」）前經本院於民國93年1 月29日裁定准予重整，
    經重整人擬定重整計畫草案，分送各債權人表示意見，並經
    債權人提出意見，且在多次修正後定稿，於95年10月20日召
    開第2 次關係人會議，就該重整計畫提出審議及表決，該次
    表決經有擔保債權人組及無擔保債權人組分組表決結果，有
    擔保債權人組全數委託出席，其中同意同整計劃者之表決權
    數為1,020,337,113 元，佔表決權總額比例57.19 ﹪，不同
    意權數為565,175,502 元，佔表決權總額比例31.68 ﹪，棄
    權者權數為198,699,594 元，佔表決權總額比例11.13 ﹪，
    本組同意者超過表決權數總額1/2 以上；又無擔保債權人組
    合計親自及委託出席本次會議者，佔無擔保債權表決權比例
    達84.472﹪，同意同整計劃者之表決權數為1,094,002,492
    元，佔表決權總額比例52.591﹪，不同意權數為617,666,87
    4 元，佔表決權總額比例29.896﹪，棄權者權數為33,568,0
    14元，佔表決權總額比例1.625 ﹪，總計無擔保債權人組同
    意者亦超過表決權數總額1/2 以上，有95年10月20日第2 次
    關係人會議紀錄、表決彙總表及表決票影本可證，爰依公司
    法第305 條第1 項、第306 條第4 項之規定聲請准予認可上
    開重整計劃等語。
二、按重整人應擬定重整計畫，連同公司業務及財務報表提請第
    一次關係人會議審查；重整計畫經關係人會議可決者，重整
    人應聲請法院裁定認可後執行之，並報主管機關備查，公司
    法第303條第1項及第305條第1項分別定有明文；又法院為是
    否認可重整計畫之處理時，應徵詢中央主管機關、目的事業
    主管機關及證券管理機關之意見，亦為同法第307條第1項著
    有明文。經查，久津公司於95年10月20日第2 次關係人會議
    所提之重整計畫，經有擔保債權人及無擔保債權人分組表決
    結果，有擔保債權人組，其中同意同整計劃者之表決權數為
    1,020,337,113元，佔表決權總額比例57.19﹪，不同意權數
    為565,175,502元，佔表決權總額比例31.68﹪，棄權者權數
    為198,699,594元，佔表決權總額比例11.13﹪，本組同意者
    超過表決權數總額1/2 以上；又無擔保債權人組，同意同整
    計劃者之表決權數為1,094,002,492 元，佔表決權總額比例
    52.591﹪，不同意權數為617,666,874 元，佔表決權總額比
    例29.896﹪，棄權者權數為33,568,014元，佔表決權總額比
    例1.625 ﹪，總計無擔保債權人組同意者亦超過表決權數總
    額1/2 以上，此有關係人會議記錄、表決彙總單、表決票附
    卷可稽，上開債權人分組結果，既均超過表決權總額1/2 以
    上之同意可決，另久津公司之股東組部分，因該公司現負債
    仍超過資產，並無資產淨值，依公司法第302條第2項規定，
    並無表決權。本次關係人會議之召開程序，及可決重整計劃
    之議決程序經核於法無違。準此，本件重整計畫已經該次關
    係人會議可決。
三、按我國公司法設有公司重整制度，其目的係在使財務困難且
    有停業之虞之公司，在仍有繼續營運可能時，得藉由法院及
    相關人員之監督，調整債權人、股東及其他利害關係人之權
    益，使公司免於倒閉並得持續經營及再生之制度。今查，本
    件久津公司向本院聲請重整，經本院徵詢中央主管、目的事
    業主管機關及證券管理機關之意見，復選派會計師檢查該公
    司之財務結構是否具有重整可能後，認為可藉由重整程序使
    該公司繼續經營而再生，乃於93年1 月29日裁定准予重整，
    重整人於本院准予重整後，在重整監督人之協助及監督下，
    參酌公司現狀及預估往後可能發展擬具重整計劃，提交關係
    人會議研議，始於95年10月20日經第2 次關係人會議表決通
    過。又久津公司所提交關係人會議審查可決之重整計劃，其
    內容經核符合公司法第304 條第1 項所示應訂明事項之規定
    ，且經本院依公司法第307 條第1 項之規定徵詢目的事業中
    央主管機關經濟部及證券管理機關行政院金融監督管理委員
    會等意見後，上開機關並未明確指出該重整計劃有何不可行
    之處，有經濟部96年1 月4 日經商字第09502351610 號函在
    卷可稽。是本院斟酌本件重整目的及重整計劃已獲大多數債
    權人同意之情況下，認久津公司於95年10月20日經第2 次關
    係人會議可決之重整計劃，自屬可行，應予認可。故聲請人
    聲請即屬正當，應予准許。
四、依公司法第305條第1項，裁定如主文。
中　　華　　民　　國　　96　　年　　3 　　月　　5 　　日
                  民事第二庭    法　官　徐福晉
以上正本證明與原本無異。
如不服本裁定應於送達後10日內向本院提出抗告狀，並繳納抗告
裁判費新臺幣1,000元整。
中　　華　　民　　國　　96　　年　　3 　　月　　5 　　日
                                書記官　蕭佩宜
